Inventaris van het archief van de Centrale Veiligheidsdienst (1946-1949) en de Binnenlandse Veiligheidsdienst (1949-1952) van het Ministerie van Binnenlandse Zaken: open dossiers
Nationaal Archief, Den Haag
- Stukken betreffende bijzondere onderwerpen, B
  - Taakuitvoering, B.3
    - Koloniale aangelegenheden, B.3.8
      - Suriname en de Nederlandse Antillen, B.3.8.4
        - Stukken betreffende het verrichten van onderzoek naar de activiteiten van de Stichting voor de Culturele Samenwerking tussen Nederland, Indonesië, Suriname en de Nederlandse Antillen., 1950 - 1952; 1722; omslag
          Bevat rapportages en meldingen van activiteiten/personalia en antecedenten van betrokkenen/Jaarverslag 1950 van de stichting/brochures Cultureel Nieuws/personeelslijsten van de stichting
        - Stukken betreffende het verrichten van onderzoek naar activiteiten van personen met communistische sympathieën in Suriname., 1951 - 1952; 1723; omslag
        - Stukken betreffende het verrichten van onderzoek naar de activiteiten van het Surinaams Verbond., 1951 - 1952; 1724; omslag
          Bevat Statuten en Huishoudelijk Reglement van het Verbond/personalia van (bestuurs)leden/rapportages van activiteiten
        - Stukken betreffende het verrichten van onderzoek naar de activiteiten van het Nationaal Comité "Suriname"., 1952; 1727; omslag
          Bevat manifest aan het Nederlandse volk/personalia van betrokkenen
        - Eerste exemplaar van het 14-daags Surinaams-Antilliaans blad "De West-Indiër"., 1952; 1725; omslag
        - Stukken betreffende het verrichten van onderzoek naar de activiteiten van de Surinaamse Studenten Vereniging., 1952; 1726; omslag